【裁判字號】    99,易,121
【裁判日期】    990506
【裁判案由】    家庭暴力防治法等
【裁判全文】
臺灣雲林地方法院刑事判決               99年度易字第121號
公  訴  人  臺灣雲林地方法院檢察署檢察官
被      告  甲○○
上列被告因家庭暴力防治法等案件，經檢察官提起公訴（99年度
偵字第326 號、99年度調偵字第83號），於本院審理程序進行中
，因被告就被訴事實為有罪之陳述，經告知簡式審判程序意旨，
並聽取公訴人及被告意見後，本院裁定依簡式審判程序審理，判
決如下：
    主    文
甲○○犯傷害罪，處有期徒刑月，如易科罰金，以新臺幣壹仟
元折算壹日；又犯違反保護令罪，處有期徒刑肆月，如易科罰金
，以新臺幣壹仟元折算壹日。應執行有期徒刑陸月，如易科罰金
，以新臺幣壹仟元折算壹日。緩刑年，緩刑期間內付保護管束
，並禁止對乙○○○實施家庭暴力。
    事    實
一、甲○○為乙○○○之配偶，2 人間具有家庭暴力防治法第3
    條第1 款之家庭成員關係。詎甲○○於民國98年10月24日15
    時30分許，在其等位於雲林縣崙背鄉大有村大有34號住處，
    酒後因細故與乙○○○發生口角，竟基於傷害人身體之犯意
    ，持掃把及畚斗毆打乙○○○，致乙○○○受有後右頂部約
    2 ×2 公分血腫、大腿後側血腫等傷害。又因甲○○前於98
    年08月17日及同年月22日有毆打乙○○○之行為，經乙○○
    ○向本院聲請核發通常保護令，而由本院於98年10月29日以
    98年度家護字第513 號民事通常保護令，裁定甲○○不得對
    乙○○○實施身體或精神上不法侵害及騷擾之行為（保護令
    有效期間1 年）。詎甲○○竟基於違反上開保護令之犯意，
    於99年01月11日00時20分許，在上址住處，徒手毆打乙○○
    ○左上臂（未成傷），並以乙○○○在外與其他男人睡覺等
    語加以辱罵，而對乙○○○實施身體及精神上之不法侵害及
    為騷擾之行為，而違反上開保護令裁定。
二、案經乙○○○訴由雲林縣警察局西螺分局報告臺灣雲林地方
    法院檢察署檢察官偵查起訴。
    理    由
壹、程序部分：
    本件被告甲○○所犯之罪，均核屬刑事訴訟法第273 條之1
    第1 項所定死刑、無期徒刑、最輕本刑為3 年以上有期徒刑
    以外之罪，亦非高等法院管轄之第一審案件，而被告於本院
    審理中就被訴事實為有罪之陳述，經告知被告簡式審判程序
    之旨並聽取當事人意見後，本院裁定進行簡式審判程序，是
    本件之證據調查，依刑事訴訟法第273 條之2 規定，不受同
    法第159 條第1 項、第161 條之2 、第161 條之3 、第163
    條之1 及第164 條至第170 條規定之限制，合先敘明。
貳、實體部分：
一、認定犯罪事實所憑之證據及理由：
    上揭犯罪事實，業據被告於警詢、檢察官偵查中及本院審理
    時，均坦承不諱（見第0000000000號警卷第04頁至第06頁；
    99偵326 號卷第06頁至第08頁；見本院卷第21頁反面），核
    與證人即告訴人乙○○○及陳淑君、陳嘉豐等人證述之情節
    相符（見98偵5470號卷第06頁至第08頁、第10頁至第11頁）
    ，並有受理家庭暴力事件驗傷診斷書1 紙、酒精測定紀錄表
    1 紙、蒐證照片4 張、本院98年度家護字第513 號民事通常
    保護令1 份、處理家庭暴力與兒少保護案件調查紀錄影本1
    份、現場位置圖1 紙、保護令執行紀錄表影本2 份、照片2
    張等附卷可參（見第0000000000號警卷第06頁至第09頁、第
    0000000000號警卷第07頁至第15頁），足認被告自白與事實
    相符，堪予採信。本件事證明確，被告犯行洵堪認定，應依
    法論科。
二、按家庭暴力防治法所稱家庭暴力者，謂家庭成員間實施身體
    或精神上不法侵害之行為；又所稱「騷擾」，係指任何打擾
    、警告、嘲弄或辱罵他人之言語、動作或製造使人心生畏怖
    情境之行為，家庭暴力防治法第2 條第1 、3 款分別定有明
    文。茲被告於保護令有效期間內所為檢察官起訴書所載之行
    為，應屬騷擾告訴人並對其實施身體及精神上不法侵害之行
    為。是核被告所為，係犯刑法第277 條第1 項傷害罪及家庭
    暴力防治法第61條第1 款、第2 款之違反保護令罪（起訴書
    漏載家庭暴力防治法第61條第2 款）。被告雖同時違反前揭
    裁定所禁止之2 款行為，然法院依家庭暴力防治法核發通常
    保護令者，該保護令內之數款規定，僅分別為不同之違反保
    護令行為態樣，被告以一犯意而違反同一保護令上所禁止之
    數態樣，為一違反保護令之行為，屬單純一罪，僅以一違反
    保護令罪論處。又被告所犯上開2 罪，其犯意各別，行為互
    殊，應予分論併罰。
三、爰審酌被告與告訴人乙○○○為夫妻關係，卻未能互相體諒
    、扶持，被告因工作不穩定及現年已52歲卻尚有2 名子女就
    讀幼稚園，憂心子女扶養、教育等問題而心生煩惱致藉酒消
    愁，而與告訴人屢屢發生口角爭執，並無視於本院核發之保
    護令，惟念其犯後坦承犯行，尚知悔悟，僅國中肄業之教育
    程度，及其犯罪之目的、手段、生活狀況等一切情狀，分別
    量處如主文所示之刑，並定其應執行之刑，併諭知上開宣告
    刑暨執行刑之易科罰金折算標準。
四、又被告前未曾因故意犯罪受有期徒刑以上刑之宣告，素行良
    好，此有臺灣高等法院被告前案紀錄表1 份在卷可稽，因一
    時失慮，致罹刑典，犯後坦承犯行，已有悔悟之意，且被告
    與告訴人現仍同住一處，而告訴人表示被告對於告訴人及子
    女之態度較有改善，請求附加不得再傷害告訴人之緩刑條件
    等情，有本院公務電話記錄單1 紙附卷可參（見本院卷第23
    -1頁），本院衡酌上情，認被告經此偵審程序及刑之宣告後
    ，當能知所警惕，而無再犯之虞，所宣告之刑，以暫不執行
    為適當，爰依刑法第74條第1 項第1 款之規定宣告緩刑3 年
    ，以啟自新，復依家庭暴力防治法第38條第1 項、第2 項第
    1 款之規定，諭知緩刑期間付保護管束，並禁止對乙○○○
    實施家庭暴力。
、適用之法律：
一、刑事訴訟法第284 條之1 前段、第273 條之1 第1 項、第29
    9 條第1 項前段。
二、家庭暴力防治法第61條第1 款、第2 款、第38條第1 項、第
    2 項第1 款，刑法第11條前段、第277 條第1 項、第41條第
    1 項前段、第8 項、第51條第5 款、第74條第1 項第1 款，
    刑法施行法第1 條之1 第1 項、第2 項前段。
本案經檢察官陳宏瑋到庭執行職務。
中    華    民    國    99    年    5     月    6     日
                  刑事第七庭    法  官  許佩如
以上正本證明與原本無異。
如不服本判決應於收受判決後10日內向本院提出上訴書狀，並應
敘述具體理由；其未敘述上訴理由者，應於上訴期間屆滿後20日
內向本院補提理由書（均須按他造當事人之人數附繕本）。「切
勿逕送上級法院」。
                                書記官  徐基典
中    華    民    國    99    年    5     月    6     日
附錄本案論罪科刑法條全文：
【刑法第227 條】
  傷害人之身體或健康者，處三年以下有期徒刑、拘役或一千元
  以下罰金。
  犯前項之罪因而致人於死者，處無期徒刑或七年以上有期徒刑
  ；致重傷者，處三年以上十年以下有期徒刑。
【家庭暴力防治法第61條】
  違反法院依第十四條第一項、第十六條第三項所為之下列裁定
  者，為本法所稱違反保護令罪，處三年以下有期徒刑、拘役或
  科或併科新臺幣十萬元以下罰金：
  一、禁止實施家庭暴力。
  二、禁止騷擾、接觸、跟蹤、通話、通信或其他非必要之聯絡
      行為。
  三、遷出住居所。
  四、遠離住居所、工作場所、學校或其他特定場所。
  五、完成加害人處遇計畫。

司法院資訊處製作；財團法人民間司法改革基金會備份。
